臺灣士林地方法院刑事判決
111年度簡字第199號
公  訴  人  臺灣士林地方檢察署檢察官
被      告  李麗卿


上列被告因過失傷害案件，經檢察官提起公訴（111年度偵字第6
927號），被告於本院準備程序中自白犯罪（111年度易字第438
號），經本院裁定逕以簡易判決處刑如下： 
    主  文
李麗卿犯過失傷害罪，處拘役貳拾日，如易科罰金，以新臺幣壹
仟元折算壹日。緩刑貳年，並應依附表所示期間、金額及方式向
陳雅苓給付新臺幣捌萬元之損害賠償。
    事實及理由
一、本案犯罪事實及證據，除均引用附件檢察官起訴書之記載外
    ，證據部分另補充：被告李麗卿於民國111 年10月17 日本
    院準備程序時之自白」（見本院111年度易字第438號卷【下
    稱易字卷】第55頁）。
二、論罪之說明
  ㈠核被告所為，係犯刑法第284條前段之過失傷害罪。
　㈡爰以行為人之責任為基礎，審酌被告身為動物飼主，攜帶犬
    隻在外活動，應為適當之防護措施，避免傷及他人，卻疏未
    注意，致告訴人陳雅苓被咬傷，實有可議，惟念及被告犯後
    已於本院準備程序坦承犯行，並與告訴人以新臺幣（下同）
    8萬元達成和解，此有和解筆錄在卷可憑（見易字卷第59頁
    ），堪認被告已知悔悟，犯後態度尚佳。兼衡告訴人受傷程
    度，暨被告自陳國中肄業之智識程度、無工作經驗、已婚、
    有2名成年子女之家庭生活狀況（見易字卷第56頁）等一切
    情狀，量處如主文所示之刑，並諭知易科罰金之折算標準。
三、查被告未曾因故意犯罪受有期徒刑以上刑之宣告，此有臺灣
    高等法院被告前案紀錄表在卷足憑（見易字卷第13頁），因
    一時疏失致罹刑章，且坦認犯行並與告訴人達成和解，告訴
    人並當庭表示：已與被告達成和解，同意給予被告緩刑，將
    和解內容作為緩刑附帶條件等語（見易字卷第55頁），可知
    被告已有悔悟之意，盡其所能彌補損害，堪信其經此次偵審
    程序，已知所警惕，並信無再犯之虞，故本院認其所受刑之
    宣告，以暫不執行為適當，爰依刑法第74條第1 項第1 款規
    定，併予宣告緩刑2年。又為督促被告履行與告訴人間之和
    解條件，賠償告訴人之損害，使告訴人獲得更充足之保障，
    爰以被告與告訴人間如附表之和解內容作為緩刑附帶條件，
    依刑法第74條第2 項第3 款之規定，命被告應按附表所示期
    間、金額、方式給付告訴人損害賠償。以上為緩刑宣告附帶
    之條件，依刑法第74條第4 項規定，得為民事強制執行名義
    ，且倘被告違反上開所定負擔情節重大，足認原宣告之緩刑
    難收其預期效果，而有執行刑罰之必要，依刑法第75條之1
    第1項第4款規定，得撤銷其緩刑之宣告，併此敘明。　　
四、依刑事訴訟法第449條第2項、第3項、第454條第2項，刑法
    第284條前段、第41條第1項前段、第74條第1項第1款、第2
    項第3款，刑法施行法第1條之1第1項，逕以簡易判決處刑如
    主文。
五、如不服本判決，應於收受送達後20日內向本院提出上訴書狀
    。
本案經檢察官王乙軒提起公訴，檢察官張尹敏到庭執行職務。
中　　華　　民　　國　　111 　年　　10　　月　　21　　日
                  刑事第二庭　　法  官  鄭欣怡
以上正本證明與原本無異。
如不服本判決應於收受送達後20日內向本院提出上訴書狀，並應
敘述具體理由；其未敘述上訴理由者，應於上訴期間屆滿後20日
內向本院補提理由書（須按他造當事人之人數附繕本），切勿逕
送上級法院。
若因疫情而遲誤不變期間，得向法院聲請回復原狀。
　　　　　　　　　　　　　　    書記官  陳湘琦
中　　華　　民　　國　　111 　年　　10　　月　　21　　日
附表
告訴人 金額 給付方式 備註 陳雅苓 8萬元 第一期於111年10月20日前給付2萬元；第二期至第七期，自111年11月起，按月於每月20日前給付1萬元至陳雅苓指定之帳戶。如有一期未為給付，視為全部到期。 本院111年度附民字第1187號和解筆錄（見易字卷第59頁） 

　　　　
附件
臺灣士林地方檢察署檢察官起訴書
                                     111年度偵字第6927號
  　被      告  李麗卿　女　50歲（民國00年0月0日生）
　　　　　　　　　　　　住臺北市○○區○○街00巷00號
　　　　　　　　　　　　國民身分證統一編號：Z000000000號
上列被告因過失傷害案件，業經偵查終結，認應提起公訴，茲將
犯罪事實及證據並所犯法條分敘如下：
　　　　犯罪事實
一、李麗卿於民國111年2月11日8時20分許，帶同其飼養吉娃娃
    及臘腸犬混種之犬隻(下稱:A犬隻)、郭幸惠(郭幸惠涉嫌過
    失傷害部分，另為不起訴處分)飼養虎斑犬(下稱:B犬隻)前
    往臺北市○○區○○街00巷00號對面社子公園散步，李麗卿為動
    物保護法第3條第7款所稱之飼主，其本應注意飼主應將犬隻
    關入籠內或為其他適當之狗鍊、嘴套等管束、防護措施，以
    避免犬隻無故侵害他人之生命、身體、自由或財產，而亦無
    不能為犬隻關籠、栓練或戴口罩之情形，竟疏未注意及此，
    任由A犬隻、B犬隻得於無安全防護措施之情形下，在社子公
    園內散步玩耍，適陳雅苓帶同其飼養傑克羅素犬種之犬隻(
    下稱:C犬隻)前往該散步，A犬隻、B犬隻因而與C犬隻互有挑
    釁行為，陳雅苓為避免C犬隻遭攻擊，將其抱起，A犬隻、B
    犬隻見狀即上前張咬攻擊陳雅苓，致陳雅苓受有左側手部與
    大腿內側表淺撕裂傷之傷害。
二、案經陳雅苓訴由臺北市政府警察局士林分局報告偵辦。
　　　　證據並所犯法條
一、證據清單
編號 證據名稱 待證事項 1 被告李麗卿於警詢及偵查中之供述。 坦承上開時、地帶同A犬隻、B犬隻前往社子公園溜狗，沒有上狗鏈沒有採取防護措施之事實。 2 被告郭幸惠於警詢中之供述。 被告李麗卿上開時、地帶同A犬隻、B犬隻前往社子公園溜狗，沒有上狗鏈沒有採取防護措施之事實。 3 證人及告訴人陳雅苓於警詢及偵查中之證述。 全部犯罪事實。 4 新光吳火獅紀念醫院診斷證明書1份、傷勢照片2張、急診病歷資料1份 告訴人陳雅苓受有左側手部與大腿內側表淺撕裂傷之傷害。 5 監視器影像光碟1片、監視器影像畫面3張、密錄器影像光碟1片、密錄器影像畫面2張 被告李麗卿上開時、地帶同A犬隻、B犬隻前往社子公園溜狗，沒有上狗鏈沒有採取防護措施之事實。 
二、核被告李麗卿所為，係犯刑法第284條前段之過失傷害罪嫌
    。
三、依刑事訴訟法第251條第1項提起公訴。　　
　  此　  致
臺灣士林地方法院
中　　華　　民　　國　 111　　年　　5 　　月　　23　　日
　　　　　　　　　　　　　　　檢　察　官  王乙軒
本件正本證明與原本無異　　　　　　　　　　　
中　　華　　民　　國　 111　　年　　6 　　月　　9 　　日
                              書　記　官　徐佩瑜　　　
附錄本案所犯法條全文
刑法第284條前段
因過失傷害人者，處 1 年以下有期徒刑、拘役或 10 萬元以下
罰金；致重傷者，處 3 年以下有期徒刑、拘役或 30 萬元以下
罰金。